# 求助各位及版主，时点法时段法实务一个小疑问

提问人：q727446006 时间：2022-08-09 11:47:32
客户做技术服务的（服务固定的公里数），约定结算时可以据实结算（比如约定 100 公里，实际执行 60 公里，可以按照 60 公里结算），但存在验收条款，即合同到期后进行验收，并按照实际公里数结算。
考虑的是，这个据实结算属于合格收款权的条件吗？以此推断是否属于时点法呢。
感谢各位老师。

回答人：chenyiwei
1 、这种技术服务是否属于在服务提供时，客户即同时可从中获益？如果是，则即使不满足“合格收款权”条件，也可以在一段时间内履约。
2 、如果在客户原因终止合同时，有权就当前的累计公里数和约定的单价结算，则需考虑在履约期间内，公里数和成本的发生是否基本成比例，例如是否成本投入多在早期，而公里数成效多在后期体现。如果出现这种情况，则按早期较少的公里数结算的款项很可能少于“已发生成本+合理利润”，这样还是不符合“合格收款权”要求。